

DODA MATICORENA TORRES

- AV. HORACIO URTEAGA -JESÚS MARÍA
- +51 930 512 091

SOBRE MÍ

UX/UI Designer, con formación en comunicación audiovisual. Excelente nivel de inglés. Me apasiona diseñar experiencias que resuelven retos centrados en el usuario. Me adapto a las situaciones con una sonrisa y buena actitud. Me gusta estar en constante aprendizaje. Amo la música, el cine y el teatro.

EXPERIENCIA

Fotógrafa y videógrafa freelancer Lima. Perú

Diciembre 2015 - Marzo 2017 Fotos, grabar y editar videos de eventos

Fotógrafa, Image Photo Services Estados Unidos y Canadá - 2016

Toma de fotos a huéspedes del crucero Servicio de venta de fotos y accesorios

Room Service Attendant, Costa Cruceros Italia - 2014

Atención al cliente en sus habitaciones

Asistente de mesero, Hyatt Centric Park City, Utah, Estados Unidos 2012-2013

🔔 Docente particular de inglés Lima, Perú

Febrero 2015 - Marzo 2018 Clases a personas de 8 a 48 años

EDUCACIÓN

Laboratoria Lima, Perú 2018 UX Design (Metodología ágil)

Universidad de Piura Piura, Perú 2010-2013 Comunicaciones

HOBBIES













SKILLS

Empática Trabajo en equipo Proactiva Autoaprendizaje Capacidad de adaptación Positiva Transparente Comunicativa

Design Thinking **Figma** Adobe XD **Entrevistas Prototipado Testings** Html Css JS Git/Github Materialize Bootstrap

IDIOMAS

Inglés (avanzado) Español (nativo)

CURSOS/SEMINARIOS

- Design Leadership Meet up #7 IXDA (Septiembre 2018)
- Cómo trabaja un UX Designer en equipos de desarrollo ágil Interaction Design Foundation Perú (Agosto 2018)
- Taller de Fotografía Image Photo Services (Agosto 2016)
- Taller de Teatro Rayo en la Botella (Agosto 2016)
- Cruise Ships Catering & Services (BPM) y HACCP) Le Cordon Bleu Perú (Septiembre 2013)

VOLUNTARIADO

Clases de inglés en Penal Castro Fraternidad Carcelaria del Perú 2015 - 2016